【裁判字號】    90,易,3350
【裁判日期】    900928
【裁判案由】    違反商標法等
【裁判全文】
臺灣高雄地方法院刑事判決                          九十年度易字第三三五號
    公  訴  人  臺灣高雄地方法院檢察署檢察官
    被      告  甲○○
右列被告因違反商標法等案件，經檢察官提起公訴（九十年度偵字第一三二四五號）
，本院判決如左：
    主  文
甲○○連續明知為於同一商品使用相同於他人註冊商標之圖樣之商品而販賣，科罰金
新台幣肆萬伍仟元，如易服勞役，以新台幣玖佰元即銀元佰元折算壹日。
附表所示之未貼專賣憑證洋菸，均沒收。
    事  實
一、甲○○自民國八十九年三月間起，在高雄市新興區○○○路八十號實際經營「柯
    林頓菸酒專賣店」，營業項目為各類菸酒批發及零售業，明知「Ｄavidoff 」洋
    煙之商標圖案，係瑞士商大衛朵夫公司（Ｄavidoff &ＣieＳＡ ）依法向我國經
    濟部中央標準局（現已改制為智慧財產局）申請註冊取得商標專用權之商標圖樣
    ，指定使用於各種煙、煙草、煙絲、捲煙、雪茄煙等商品，且尚在專用期間內，
    未經授權不得使用該商標，而上開煙品在國際、國內市場均行銷多年、品質著有
    信譽，為業界及相關消費大眾所共知，且明知未貼專賣憑證之菸類不得販賣。竟
    基於意圖營利之概括犯意，於九十年二月間某日，明知某不詳年籍姓名之男子至
    其店內向伊兜售之「Ｄavidoff 」洋菸係未經授權於同一商品上使用相同於前開
    公司之註冊商標圖樣，足與前開公司所產銷之真品相混淆之商品，及附表所示各
    類洋菸均屬未貼專賣憑證之菸類，竟分別以附表所示之價格向該名男子販入各類
    未貼專賣憑證之洋菸一批（確實數量無法確定），再分別以附表所示之售價連續
    販賣予不特定之人，賺取差價牟利。嗣於九十年七月十一日下午一時五十分許，
    為警持搜索票至上址搜獲如附表所示之各類仿冒或未貼專賣憑證之洋菸。
二、案經高雄市政府警察局苓雅分局移送臺灣高雄地方法院檢察署檢察官偵查起訴。
    理  由
一、訊之被告甲○○固坦言有向某一不詳姓名男子販入如附表所示之各類洋菸，惟矢
    口否認有販賣仿冒商標或未貼專賣憑證之各類洋菸之犯行，辯稱：附表所示之各
    類洋菸是於查獲前數日販入，未及賣出即為警查獲，並不知道所查獲之洋菸是仿
    冒商標或未貼專賣憑證之商品云云。
二、經查：
  (一)被告於警訊時曾供認「Ｄavidoff 」洋菸是以每條新台幣（下同）三百二十元販
    入，再以每條三百七十元售出；其餘洋菸是以每條三百五十元販入，以每條四百
    三十五元賣出等語，另於偵訊時亦供承如附表所示為警查獲之各類洋菸是於九十
    年二月間販入之語，佐以警卷內所附之估價單所載內容，可證被告所為前揭自白
    ，應與事實相符，自可採為論罪之證據。另被告於偵訊時亦坦言知情被查獲之洋
    菸為未稅洋菸之語，足徵被告辯稱附表所示各類洋菸未及賣出即被查獲；及不知
    情該批洋菸是未稅洋菸等情詞，核屬事後卸責之詞，不足信採。
  (二)「Ｄavidoff」商標圖案，係瑞士商大衛朵夫公司（Ｄavidoff &ＣieＳＡ）依法
    向我國經濟部中央標準局（現已改制為智慧財產局）申請註冊取得商標專用權之
    商標圖樣，指定使用於各種煙、煙草、煙絲、捲煙、雪茄煙等商品，且尚在專用
    期間內之事實，有商標註冊簿影本二份在卷可證，而為警查獲之「Ｄavidoff 」
    洋菸（如附表編號一、二所示）經取樣鑑定結果認屬仿冒品乙情，亦有真仿品鑑
    定書二張附卷可稽，足徵附表編號一、二所示「Ｄavidoff 」洋菸是屬使用相同
    於他人註冊商標圖樣之商品，足堪認定。
  (三)按「Ｄavidoff 」洋菸現今市價為每包五十元，此乃眾所週知之事，被告為各類
    菸酒批發零售商，對此市售行情自難諉為不知，惟被告自承為警查獲之「Ｄavi
    doff」洋菸是以每條三百二十元販入，再以每條三百七十元售出，已論述如前，
    換算結果每包販入賣出之價格為三十二元及三十七元，二者售價顯不相當，證諸
    前述鑑定書所載，被查獲之「Ｄavidoff 」洋菸菸盒兩側之中英文字體模糊不清
    ，佐以被告經營菸酒批發零售已有二年多之久，對上述情事顯難推說不知情，被
    告辯稱不知該洋菸為仿冒品云云，要屬飾卸之詞，實不足採。
  (四)此外，復有查獲如附表所示之各類未稅洋菸扣案可為佐證，被告販賣仿冒商標之
    未貼專賣憑證洋菸犯行，足堪認定
三、核被告所為，係犯臺灣省內菸酒專賣暫行條例第三十七條第五款之販賣未貼專賣
    憑證之菸類罪，及商標法第六十三條之明知為於同一商品使用相同於他人註冊商
    標之圖樣之商品而販賣罪。被告以一行為同時觸犯上開二罪，為想像競合犯，應
    從情節較重之商標法第六十三條之罪處斷。又被告先後多次販賣仿冒煙品、未稅
    洋菸之犯行，時間緊接、手法及罪名均相同，顯係基於概括犯意反覆為之，為連
    續犯，應論以一罪並依法加重其刑。審酌被告為牟一己私利，無視他人商標專用
    權，更罔顧政府為消除「仿冒王國」惡名所作之努力，犯後復就違反商標法之犯
    行飾詞卸責，惡性非輕，惟前未曾受有期徒刑以上刑之宣告，此有台灣高等法院
    被告全國前案紀錄表、台灣高雄地方法院檢察署刑案資料查註紀錄表各一紙可憑
    ，暨參酌其犯罪動機、目的、手段，犯罪之期間非長，犯罪所得利益非鉅等一切
    情狀，科處如主文所示之罰金，並諭知易服勞役之折算標準。如附表編號一、二
    所示之洋菸，應依商標法第六十四條規定，不問屬於犯人與否，併予宣告沒收。
    另附表編號三至六所示之洋煙，應依臺灣省內菸酒專賣暫行條例第四十條第一款
    規定併予宣告沒收。
據上論結，應依刑事訴訟法第二百九十九條第一項前段，臺灣省內菸酒專賣暫行條例
第三十七條第五款、第四十條第一款，商標法第六十三條、第六十四條，刑法第十一
條、第五十六條、第五十五條、第四十二條第二項，罰金罰鍰提高標準條例第一條前
段、第二條，現行法規所定貨幣單位折算新臺幣條例第二條，判決如主文。
中      華      民      國    九十      年      九      月    二十八    日
                                        臺灣高雄地方法院刑事第二庭
                                            法  官    黃三友
右正本證明與原本無異。
如不服本判決，應於判決送達後十日內，向本院提出上訴狀。
                                            書記官    林介欽
中      華      民      國    九十      年      九      月    二十八    日
附表：
┌──┬──────────┬────┬───────┬────────┐
│編號│洋  菸  品  名      │數量    │ 購 入 價 格  │ 售 出 價 格    │
│    │                    │        │   (新台幣)   │   (新台幣)     │
├──┼──────────┼────┼───────┼────────┤
│ 一 │Ｄavidoff（黑色）   │一五二包│每條三百二十元│每條三百七十元  │
├──┼──────────┼────┼───────┼────────┤
│ 二 │Ｄavidoff（白色）   │  二Ｏ包│每條三百二十元│每條三百七十元  │
├──┼──────────┼────┼───────┼────────┤
│ 三 │ＭＩ－ＮＥ          │一四三包│每條三百五十元│每條四百三十五元│
├──┼──────────┼────┼───────┼────────┤
│ 四 │ＭＩＬＤ  ＳＥＶＥＮ│二００包│每條三百五十元│每條四百三十五元│
├──┼──────────┼────┼───────┼────────┤
│ 五 │ＳＩＬＶＥＲ        │一二０包│每條三百五十元│每條四百三十五元│
│    │ＳＴＡＲＬＥＴ      │        │              │                │
├──┼──────────┼────┼───────┼────────┤
│ 六 │ＣＡＳＴＥＲ        │一三０包│每條三百五十元│每條四百三十五元│
└──┴──────────┴────┴───────┴────────┘
附錄本案論罪科刑法條：
商標法第六十二條：
  意圖欺騙他人，有左列情事之一者，處三年以下有期徒刑、拘役或科或併科新臺幣
  二十萬元以下罰金：
    一  於同一商品或類似商品，使用相同或近似於他人註冊商標之圖樣者。
    二  於有關同一商品或類似商品之廣告、標帖、說明書、價目表或其他文書，附
        加相同或近似於他人註冊商標圖樣而陳列或散布者。
商標法第六十三條：
  明知為前條商品而販賣、意圖販賣而陳列、輸出或輸入者，處一年以下有期徒刑、
  拘役或科或併科新臺幣五萬元以下罰金。
臺灣省內菸酒專賣暫行條例第三十七條
  有左列各款行為之一者，處一年以下有期徒刑、拘役或科或併科五千元以下罰金：
    五  違反第三十條之規定，販賣或轉讓未貼專賣憑證之菸類或酒類者。


司法院資訊處製作；財團法人民間司法改革基金會備份。
